臺灣高等法院刑事裁定　　　　　　
111年度毒抗字第205號
抗  告  人  
即  被  告  孫芹凱


上列抗告人因毒品危害防制條例案件，不服臺灣士林地方法院中
華民國111年2月14日裁定（111年度毒聲字第70號），提起抗告
，本院裁定如下：
    主  文
抗告駁回。                                             
    理  由
一、原裁定意旨略以：抗告人即被告孫芹凱基於施用第二級毒品
    甲基安非他命之犯意，於民國110年7月19日某時許，在不詳
    地點施用第二級毒品甲基安非他命1次之事實，業據被告於
    偵查中坦承不諱，前將其所採集之尿液送驗，結果呈安非他
    命及甲基安非他命陽性反應等情，有台灣檢驗科技股份有限
    公司（下稱台灣檢驗公司）於110年8月10日所出具之濫用藥
    物檢驗報告（檢體編號：D0000000號）、新北市政府警察局
    受採集尿液檢體人姓名及檢體編號對照表（檢體編號：D000
    0000號）等證據在卷可稽，核與被告之任意性自白相符而可
    採信，是其上揭施用第二級毒品甲基安非他命之犯行，堪以
    認定。又被告前未曾因施用毒品案件經送觀察、勒戒，有本
    院被告前案紀錄表附卷可按，但被告於本案施用第二級毒品
    後之不到2個月，又另涉犯施用第二級毒品罪，有新北市政
    府警察局蘆洲分局刑事案件報告書在卷可參，已難認被告有
    主動戒除毒癮之意。是檢察官依憑事證斟酌上開各情後，聲
    請將之送觀察、勒戒，核無不當或違法之處，且屬其裁量權
    之適法行使，難認有何違法或裁量權濫用情事，本院尚無自
    由斟酌得以其他方式替代之權，揆諸前揭說明，自應裁定將
    被告送勒戒處所觀察、勒戒。從而，本件聲請為有理由，應
    予准許。
二、抗告意旨略以：被告已有強烈決心，願痛改前非不再犯，家
    中亦有身心障礙的弟弟需照顧，請給予機會，願以戒癮治療
    與公共服務回饋社會云云。
三、按犯毒品危害防制條例第10條之罪者，檢察官應聲請法院裁
    定，令被告入勒戒處所觀察、勒戒，其期間不得逾2月；觀
    察、勒戒後，檢察官依據勒戒處所之陳報，認受觀察、勒戒
    人有繼續施用毒品傾向者，檢察官應聲請法院裁定令入戒治
    處所強制戒治，其期間為6個月以上，至無繼續強制戒治之
    必要為止，但最長不得逾1年，毒品危害防制條例第20條第1
    項、第2項後段分別定有明文。
四、經查：
　㈠被告對於其前揭施用甲基安非他命之事實坦承不諱，並有台
    灣檢驗公司於110年8月10日所出具之濫用藥物檢驗報告（檢
    體編號：D0000000號）、新北市政府警察局受採集尿液檢體
    人姓名及檢體編號對照表（檢體編號：D0000000號）在卷為
    憑，被告上揭施用第二級毒品甲基安非他命之犯行，堪以認
    定。又被告前雖未曾因施用毒品案件經送觀察、勒戒，有本
    院被告前案紀錄表附卷可按，但被告於本案施用第二級毒品
    後之不到2個月，又另涉犯施用第二級毒品罪，有新北市政
    府警察局蘆洲分局刑事案件報告書在卷可參，原審依檢察官
    聲請，認被告確有施用第二級毒品之犯行，而依毒品危害防
    制條例第20條第3項、第1項規定，裁定被告應送勒戒處所觀
    察、勒戒，於法並無不合。
　㈡被告既犯毒品危害防制條例第10條第2項之施用第二級毒品罪
    ，則檢察官於斟酌被告之個案情形及卷內事證後，認不宜對
    被告為附命完成戒癮治療之緩起訴處分，而向法院聲請裁准
    觀察、勒戒時，依前揭說明，法院僅得依法裁定令入勒戒處
    所觀察、勒戒，以查被告是否仍有施用毒品傾向，並據以斷
    定幫助被告徹底戒毒之方法，尚無自由斟酌以其他方式替代
    之權。而此實屬檢察官依法行使裁量權之範疇，且本案無明
    顯之裁量怠惰或濫用情事，法院尚無自由斟酌以其他方式替
    代之權，被告稱願以戒癮治療與公共服務回饋社會云云，為
    無理由。
　㈢至被告以需照顧身心障礙之弟弟部分，並非審酌應否為觀察
    勒戒之考量事項，被告抗告意旨以此請求改以戒癮治療云云
    ，亦無理由。
五、綜上，原裁定以被告有施用第二級毒品甲基安非他命之犯行
    ，依毒品危害防制條例第20條第3項、第1項及觀察勒戒處分
    執行條例第3條第1項之規定，裁定將被告送勒戒處所觀察、
    勒戒，經核並無違誤。本件抗告，核無理由，應予駁回。
據上論斷，應依刑事訴訟法第412條，裁定如主文。
中　　華　　民　　國　　111 　年　　3 　　月　　11　　日
                  刑事第七庭    審判長法　官  孫惠琳
                                      法　官  連雅婷
                                      法　官  張育彰
以上正本證明與原本無異。
不得再抗告。
                                      書記官  蔡麗春
中　　華　　民　　國　　111 　年　　3 　　月　　11　　日